【裁判字號】    97,上訴,2181
【裁判日期】    971113
【裁判案由】    違反槍砲彈藥刀械管制條例
【裁判全文】
臺灣高等法院臺中分院刑事判決        97年度上訴字第2181號
上  訴  人  臺灣彰化地方法院檢察署檢察官
上  訴  人
即  被  告  甲○○
選任辯護人  林春榮律師
被      告  丙○○
選任辯護人  黃鼎鈞律師
            陳銘傑律師
上列上訴人因被告等違反槍砲彈藥刀械管制條例案件，不服臺灣
彰化地方法院97年度訴字第681號中華民國97年7月10日第一審判
決（起訴案號：臺灣彰化地方法院檢察署97年度偵字第950號）
，提起上訴，本院判決如下：
    主  文
原判決關於丙○○出借槍枝部分撤銷。
丙○○未經許可，出借手槍，處有期徒刑貳年捌月，併科罰金新
臺幣伍萬元，罰金如易服勞役，以新臺幣壹仟元折算壹日。扣案
之制式自動手槍壹枝（含彈匣，槍枝管制編號：0000000
000號）及制式子彈伍拾伍顆均沒收。
其他上訴駁回。
    事  實
一、甲○○、丙○○均明知非經主管機關之許可，不得寄藏、出
    借具殺傷力之列管槍彈，丙○○仍於民國（下同）91年5 、
    6月間某日，因柯金頂（真實年籍不詳，已歿）在位於彰化
    縣伸港鄉○○路某便利商店，交付丙○○具殺傷力之奧地利
    GLOCK廠18型口徑9mm制式自動手槍1枝（含彈匣1個，槍枝管
    制編號0000000000號）及口徑9mm制式子彈90顆（其中27 顆
    於鑑驗時經試射，其中8顆經柯志昇於97年1月13日擊發），
    委託其代為保管，將之藏放在不詳地點之廢墟中，並於96年
    10月間某日，將上開槍、彈取往其位於彰化縣彰化市○○路
    ○段98-1號之居所藏放（丙○○寄藏槍、彈部份已經原審判
    決，檢察官及丙○○均未上訴，業已確定）。97年1月13 日
    凌晨，柯志昇（所涉違反槍砲彈藥刀械管制條例案件已經原
    審另案判決有罪在案）因堂哥與他人發生衝突，打電話向被
    告丙○○借用前開槍、彈，被告丙○○乃於97年1月13日凌
    晨4時許，駕駛車號A7－3819號小客車，攜帶前開槍、彈前
    往彰化縣彰化市○○路○段與永康街口，將前開槍、彈借予
    柯志昇，柯志昇即持槍對空射擊8發，隨後柯志昇並持前開
    手槍搭乘柯志彬所駕駛之車號6V-1833號自小客車離去。柯
    志昇並於97年1月13日上午6時30分許，在彰化縣伸港鄉七嘉
    村某全家便利商店前，將上開槍、彈交還予丙○○，丙○○
    隨即於同日稍晚，攜帶前開槍、彈（均放置於手提箱內）前
    往甲○○位在彰化縣彰化市○○路36巷4號之住處附近，託
    寄前揭槍、彈於甲○○住處，甲○○收受上開上開手提箱雖
    尚不知其內有槍、彈，惟受寄物品3、4天後，因好奇開啟前
    揭手提箱，發現箱內之物係屬槍、彈，僅打電話請丙○○速
    取回，但未報警處理，仍將手提箱內之手槍及子彈暫寄藏放
    於彰化縣彰化市○○路36巷4號住處2樓之置物間內，等待丙
    ○○取回。經警於97年1月13日上午7時許，在彰化縣彰化市
    ○○路○段與永康街口，查獲前開子彈1顆及已擊發之彈殼8
    顆。並於97年1月23日上午9時30分許，在甲○○上址住處查
    獲前開手槍1枝及子彈81顆（其中27顆業經試射鑑驗完畢）
    。
二、案經彰化縣警察局彰化分局報請臺灣彰化地方法院檢察署檢
    察官偵查起訴。
    理  由
一、證據能力之認定：(一)按被告以外之人於審判外之言詞或書面
    陳述，除法律有規定者外，不得作為證據，刑事訴訟法第15
    9條第1項固定有明文。惟被告以外之人於審判外之陳述，雖
    不符第159條之1至第159條之4之規定，而經當事人於審判程
    序同意作為證據，法院審酌該言詞陳述或書面陳述作成時之
    情況，認為適當者，亦得為證據；當事人、代理人或辯護人
    於法院調查證據時，知有第159條第1項不得為證據之情形，
    而未於言詞辯論終結前聲明異議者，視為有前項之同意，同
    法第159條之5定有明文。查本案於本院準備程序時，公訴人
    、被告甲○○、丙○○、及其等選任之辯護人，就本院下列
    所引被告以外之人於審判外之言詞或書面陳述均同意作為證
    據，且迄至本院審理調查證據時亦未爭執上開證據之證據能
    力，本院審酌該等言詞陳述或書面陳述作成時之情況，並無
    非法取得等不適當之情形，且經本院於審判期日依法進行證
    據之調查、辯論，被告於訴訟上之程序權，已受保障，依刑
    事訴訟法第159條之5之規定，自有證據能力。(二)本案卷附內
    政部警政署刑事警察局所出具之槍彈鑑定書及函，係該局執
    行槍枝、子彈鑑定公務所出具之書面鑑定報告，依據刑事訴
    訟法第159條之立法理由及同法第206條規定，自得為證據。
二、按刑事訴訟程序中，對於被告之行為，應受審判之對象（範
    圍），乃指起訴書所記載之被告「犯罪事實」（包括與之有
    連續犯、想像競合犯、牽連犯等具同一案件關係之犯罪事實
    ）而言；此項起訴事實亦為被告行使其防禦權之範圍。是以
    若起訴書犯罪事實欄內，對此項行為已予以記載，即為法院
    應予審判之對象。至於起訴書引用之被告犯罪法條僅係公訴
    人主張被告觸犯何一罪名之意見，供法院審判之參攷；法院
    審判時於同一基本社會事實之範圍內，並不受起訴法條之拘
    束，仍得予以變更，故被告所犯法條並非起訴書絕對必要記
    載之事項。因之，縱起訴書未有記載其所犯法條；但犯罪事
    實欄已有敘及者，仍屬業經起訴之犯罪事實，法院應予審判
    ，而無刑事訴訟法第二百六十八條所稱「法院不得就未經起
    訴之犯罪審判」之問題」（最高法院83年度台上字第204 號
    裁判要旨參照），本件起訴書犯罪事實欄內，已記載「嗣於
    97年1月13日，柯志昇因與他人發生衝突，打電話向丙○○
    借用前開槍彈，丙○○乃於97年1月13日4時許，駕駛車號
    A7-3819號自小客車，攜帶前開槍枝前往彰化市茄苓（苳之
    誤）路一段與永康街口，將前開槍枝交付柯志昇」此一被告
    丙○○出借上開手槍及子彈給柯志昇之犯罪事實，揆諸前揭
    見解，縱起訴書未有記載其所犯法條，仍屬業經起訴之犯罪
    事實，法院應予審判，況本件檢察官起訴後，又補充理由，
    請求法院就被告丙○○出借彈、彈部份論以槍彈藥刀械管
    制條例第7條第2項之出借手槍罪及同條例第12條第2項之出
    借子彈罪，故關於被告丙○○出借手槍、子彈之犯罪事實仍
    為本院審理之範圍，合先敘明。
三、上訴人即被告丙○○出借槍彈論罪之理由：
    訊之被告丙○○否認有出借上開槍彈之犯行，陳稱：僅係因
    柯志昇當時喝醉，怕柯志昇找人發生糾紛會出事，所以帶槍
    、彈要陪柯志昇一起去，以為防身之用，並無出借予柯志昇
    之意思，嗣因槍、彈放在伊車前座排擋桿與副駕駛座椅子中
    間縫隙中間，伊搖下副駕駛座車窗，柯志昇即自行取走，並
    非出借云云。惟查：
  1.被告丙○○於警詢時供稱：「（問：於今97年1月13日4時10
    分在彰化市○○路○段與永康街口發生一起槍擊案是否為你
    所為？）不是我所為，是柯志昇當日與人發生糾紛以電話向
    我借取槍械所射擊」、「（問：當日柯志昇在何處向你借取
    槍械？）我接完電話拿至開槍處所借給他」、「（問：你當
    時如何前往將槍械借予柯志昇使用？） 我當時駕駛A7-3819
    自小客車，攜帶一把槍及裝滿子彈（子彈數量不詳）之彈匣
    前往交給他」、「我係一人拿槍支前往借予柯志昇，柯志昇
    當時係由柯志彬駕車載同前往」、「˙˙˙我當晚不是自願
    要借槍給柯志昇，是柯志昇喝醉酒一直亂所以我才借給他」
    。偵查中供稱：「˙˙˙柯志昇喝酒與人起口角，用000000
    0000打給我兩支手機的其中一支，但我忘了是哪一支。他叫
    我把槍拿出來，我說不要，他就一直亂，因為我有欠他錢，
    所以只好從住處的櫃子拿出來給他，我拿去茄苳路住處的十
    字路口，拿去給柯志昇，柯志昇給柯志彬載來的，我把槍跟
    子彈裝好，拿一支槍給他˙˙˙」（ 見97偵字950卷第9-10
    頁、第13頁、第89頁）。依上被告丙○○之警詢與偵訊中之
    供述，不僅供稱出其出借槍彈與柯志昇之緣由（原先不欲出
    借，是柯志昇一直要求才答應出借），且始終陳述係柯志昇
    先向其借用槍彈，其始基於出借槍彈之意思，攜帶槍彈前往
    彰化縣彰化市○○路○段與永康街口，將前開槍、彈交付予
    柯志昇。核與證人柯志彬於警詢亦稱：97年1月13日1時許，
    伊與柯志昇、丙○○等人在彰化縣和美鎮唱歌飲酒畢返回柯
    志昇家中後，柯志昇稱與人有過節，要伊駕駛自小客乘載柯
    志昇至彰化市拿東西，過程中丙○○與柯志昇有在電話中聯
    絡，伊並依柯志昇指示於4時許有乘載柯志昇至彰化市○○
    路與永康街口，抵達數分鐘後鄰居丙○○駕駛一輛銀色自小
    客也到場，隨後即聽到槍聲，轉頭看是柯志昇手持手槍向上
    擊發數發。伊承載柯志昇到該路口前，柯志昇身上並無槍枝
    等語（見97偵字950卷第15-16頁）及證人柯志昇於原審審理
    中具結證稱：97年1月13日凌晨因伊堂哥與人有糾紛，為防
    身用，故而打電話向丙○○借槍，伊並約丙○○在彰化縣彰
    化市○○路與永康街口會面，嗣丙○○開車並攜帶槍枝至會
    面地點，伊拿到槍枝以後便對空鳴槍等語（見原審卷第104-
    108頁）相符，並有槍擊地點（彰化縣彰化市○○路與永康
    街口）彈殼散落之照片附卷可稽（偵查卷第50頁）。又丙○
    ○、柯志昇當時係分別以0000000000、0000 000000號行動
    電話聯絡借槍事宜，此亦有通聯紀錄表（見原審通聯紀錄表
    卷第205-206頁）顯示槍擊前彼等密集通聯之情為證。
  2.由被告丙○○與證人柯志昇、柯志彬前開陳述，及丙○○、
    柯志昇當時所使用之0000000000、0000000000號行動電話通
    聯紀錄表，及彼等相約見面地點（槍擊地點）現場照片，足
    以證明柯志昇確有先以行動電話向丙○○聯繫借槍事宜，被
    告丙○○並於接到電話後，於當日4時許攜帶槍彈前往彰化
    縣彰化市○○路○段與永康街口，將前開槍、彈交付予柯志
    昇，柯志昇並進而持槍對空鳴槍等事實。被告丙○○出借槍
    彈之事實應堪以認定。
  3.雖證人柯志昇於原審審理中證稱：「（問：你向丙○○表示
    要借槍，丙○○如何回答你？）我印象中，他好像不太願意
    」、「（問：你拿槍的時候，丙○○有表示要借你槍枝嗎？
    ）沒有」、「（問：案發當天晚上你究竟有無跟丙○○講好
    借槍的事？）他說要陪我去，但是沒有說要借給我槍」、「
    （問：你在丙○○到達現場之前，你都不知道丙○○會帶槍
    ？）我不知道」、「（問：你知道他會帶子彈嗎？）不知道
    」、「（問：從頭到尾丙○○都沒有意思要借你槍？）是的
    」云云（見原審卷第104-108頁）；惟按出借槍彈，並不以
    出借人有明示回答「好」為必要，亦不以出借人親手交付槍
    、彈予借予人為必要，苟出借人有出借之意思，將槍彈置於
    借予人可以拿取之位置，由借予人取走，亦得成立。查證人
    柯志昇於原審證稱會面時其叫丙○○將車窗搖下來，伊人上
    半身有探到車子裡面，看到車子裡前座二個位置的中間，即
    排檔手煞車下方的空間有槍，就拿走了（見原審卷第104頁
    反面－107頁），丙○○則稱係插在排檔桿與副駕座椅子中
    間的縫隙，陳述有所出入（見原審卷108頁反面），被告丙
    ○○所自白其將槍插在排檔桿與副駕座椅子中間的縫隙，縱
    然屬實，依常情槍插在排檔桿與副駕座椅子中間的縫隙，半
    夜中，並不易發現，且柯志昇先打電話向丙○○借槍，嗣丙
    ○○駕車於半夜與柯志昇會面，衡情，柯志昇應係向丙○○
    拿槍，何以未交談即探入車內？與常情不合，可見被告丙○
    ○有告知或示意槍之位置，並將槍置於借用人柯志昇可以取
    走之位置，由柯志昇取走，依前述說明，仍應與出借之行為
    並無干格，證人柯志昇上開證詞並不足為有利被告之證據。
    至於被告丙○○所辯伊無出借之主觀意思云云，本院參酌丙
    ○○於警訊時稱：「˙˙˙我當晚不是自願要借槍給柯志昇
    ，是柯志昇喝醉酒一直亂所以我才借給他」等語，與證人柯
    志昇所述：「他（指丙○○）好像不太願意」等語，並不矛
    盾，可證丙○○原雖不願意借槍、彈予柯志昇，但其後因柯
    志昇喝醉酒一直亂，亦決意借柯志昇，衡以被告丙○○如無
    出借槍、彈予柯志昇之意，豈會於半夜接柯志昇之電話向其
    借槍、彈，立即淩晨四時，應柯志昇之要求，事前將子彈填
    入槍中，開車攜槍與柯志昇會面，並由柯志昇取走槍、彈，
    益徵被告上開警訊所述「是柯志昇喝醉酒一直亂所以我才借
    給他」之自白合於常情較為可採，被告於本院審理時辯稱無
    出借之意云云，及證人柯志昇上開證詞，堪認係卸責之詞及
    迴護之詞，均不足採信。
  4.此外扣案之手槍、子彈經送往內政部警政署刑事警察局以「
    性能檢驗法」、「試射法」、「比對顯微鏡比對法」鑑驗後
    ，認手槍係口徑9mm制式自動手槍（槍枝管制編號：0000000
    000號），為奧地利GLOCK廠18型，槍管內具6條右旋來復線
    ，擊發功能正常，可供擊發同口徑制式子彈使用，認具殺傷
    力；而子彈81顆，均係口徑9mm制式子彈，經採樣27 顆試射
    後，均可擊發，認具有殺傷力，有該局97年2月19日刑鑑字
    第0970016780號槍彈鑑定書1份在卷可資佐證（95年度偵字
    第950號卷第102-105頁）。
  5.依上所述，，被告丙○○出借槍、彈之事證明確，洵堪認定
    。
四、原審以無積極證據足以證明被告丙○○有出借槍、彈之犯行
    ，而於理由中論述其理由，並認公訴人起訴書未就丙○○出
    借槍、彈部份論列起訴法條，而不另為無罪之諭知，惟查：
    本件起訴書犯罪事實欄內，已記載「嗣於97年1月13日，柯
    志昇因與他人發生衝突，打電話向丙○○借用前開槍彈，丙
    ○○乃於97年1月13日4時許，駕駛車號A7-3819號自小客車
    ，攜帶前開槍枝前往彰化市茄苓（苳之誤）路一段與永康街
    口，將前開槍枝交付柯志昇」此一被告丙○○出借上開手槍
    及子彈給柯志昇之犯罪事實，揆諸前揭見解，縱起訴書未有
    記載其所犯法條，仍屬業經起訴之犯罪事實，法院應予審判
    ，況本件檢察官起訴後，又補充理由，請求法院就被告丙○
    ○出借彈、彈部份論以槍彈藥刀械管制條例第7條第2項之
    出借手槍罪及同條例第12條第2項之出借子彈罪，故關於被
    告丙○○出借手槍、子彈之犯罪事實仍為法院審理之範圍，
    且此部份與丙○○寄藏槍、彈部份並非裁判上一罪關係，如
    理由中認屬無罪，亦應於主文為諭知無罪之判決，然竟於理
    由中敘明無證據證明，又未於主文另為無罪之諭知，自有末
    洽，檢察官提起上訴主張被告丙○○確實犯有槍砲彈藥刀械
    管制條例第7條第2項之未經許可出借手槍罪，及同條例第12
    條第2項之未經許可出借子彈罪，應另行論罪，上訴有理由
    ，自應由本院將原判決關於被告丙○○出借槍、彈部分撤銷
    改判。核被告丙○○出借槍、彈予柯志昇部份係犯槍砲彈藥
    刀械管制條例第7條第2項之未經許可出借手槍罪，及同條例
    第12條第2項之未經許可出借子彈罪，其持有槍、彈之行為
    為寄藏槍、彈之當然結果，不另論罪。其一出借槍、彈行為
    而同時觸犯槍砲彈藥刀械管制條例第7條第2項之未經許可出
    借制式手槍罪，及同條例第12條第2項之未經許可出借子彈
    罪，屬想像競合犯，應依刑法第55條之規定，從一較重之槍
    砲彈藥刀械管制條例第7條第4項之未經許可，出借制式手槍
    罪處斷。按槍砲彈藥刀械管制條例第18條第4項減輕其刑之
    規定，其立法本旨在鼓勵犯上開條例之罪者自白，如依其自
    白進而查獲該槍彈、刀械之來源供給者及所持有之槍彈、刀
    械去向，或因而防止重大危害治安事件之發生時，既能及早
    破獲相關之犯罪集團，並免該槍彈、刀械續遭持為犯罪所用
    ，足以消彌犯罪於未然，自有減輕或免除其刑，以啟自新之
    必要，故犯該條例之罪者，雖於偵查或審判中自白，若並未
    因而查獲該槍砲、彈藥、刀械之來源及去向，即與上開規定
    應減輕或免除其刑之要件不合（最高法院95年度臺上字第
    6934號刑事裁判意旨可資參照）。被告丙○○雖為上開供述
    ，惟並無因而查獲柯金頂違反槍砲彈藥刀械管制條例之具體
    事證，又「柯金頂」是否即為真實姓名，其年籍資料及詳細
    住址為何等節，被告丙○○均未能詳加說明，且檢、警並未
    據此而查獲或防止重大危害治安事件之發生；另與被告丙○
    ○之出借槍、彈行為具有一罪關係之持有槍、彈行為，已經
    警方於97年1月13日，調閱彰化縣彰化市○○路○段與永康街
    口之監視錄影畫面，及查詢相關車籍資料後，事先知悉，有
    職務報告1紙在卷可證（見本院97年度訴字第681號卷第70
    頁），是被告丙○○自難依槍砲彈藥刀械管制條例第18條第
    4項及刑法第62條前段之規定減輕其刑。本案被告丙○○犯
    罪之具體情狀及行為背景觀之，僅因友人柯志昇酒後一直亂
    ，出於無奈，才攜槍出借，並未另對人有何傷害之結果，且
    其寄藏槍、彈部份已經原審論罪確定，認縱宣告法定最低度
    之刑，均猶嫌過重，情輕法重，於客觀上足以引起社會一般
    人之同情而顯可憫恕，爰依刑法第59條之規定，酌予減輕其
    刑。爰審酌被告丙○○並無前科，因友人柯志昇酒後一直亂
    ，出於無奈，才攜槍出借，並未另對人有何傷害之結果及被
    告丙○○犯罪之動機、目的、手段，與出借槍、彈對民眾生
    命、身體之安全、破壞社會安寧秩序之潛在危害程度，犯後
    態度尚屬良好等一切情狀，量處如主文所示之刑，並依法諭
    知罰金易服勞役之折算標準。扣案之手槍1枝係口徑9mm 制
    式自動手槍（槍枝管制編號：0000000000號），為奧地利
    GLOCK廠18型，槍管內具6條右旋來復線，擊發功能正常，可
    供擊發同口徑制式子彈使用，認具殺傷力；而子彈81顆，均
    係口徑9mm制式子彈，經採樣27 顆試射後，均可擊發，認具
    有殺傷力，有該局97年2月19日刑鑑字第0970016 780號槍彈
    鑑定書1份在卷可考（見臺灣彰化地方法院檢察署95年度偵
    字第950號卷第10 2-105頁），分別係屬槍砲彈藥刀械管制
    條例第4條第1項第1款、第2款所稱之槍砲及彈藥，依同條例
    第5條之規定，非經中央主管機關許可不得製造、販賣、運
    輸、持有及轉讓，均係違禁物，故前開手槍1枝及未經鑑驗
    試射之子彈54顆，均應依刑法第38條第1項第1款規定，宣告
    沒收。又查獲本件之過程中，為警於97年1月23日上午7時許
    ，在彰化縣彰化市○○路○段與永康街口，查獲之前開子彈1
    顆，認係口徑9mm制式子彈，有該局97年2月22日刑鑑字第
    097001 6781號槍彈鑑定書1份在卷可參（見本院97年度訴字
    第681號卷第121-123頁），亦屬槍砲彈藥刀械管制條例第4
    條第1項第2款所稱之彈藥，同前所述，亦係違禁物，應依刑
    法第38條第1項第1款規定，宣告沒收。至經送驗試射而原具
    殺傷力之口徑9mm之制式子彈27顆，已因擊發而僅剩餘彈殼
    ，連同為警於97年1月23日上午7時許，在彰化縣彰化市○○
    路○段與永康街口，查獲之前開彈殼8顆，均失其原有子彈之
    結構及性能，不具殺傷力，已非違禁物，爰均不予宣告沒收
    。
五、上訴人即被告甲○○寄藏槍彈論罪之理由：
    訊之被告甲○○坦承有於97年1月13日上午6時30分許，在伊
    位於彰化縣彰化市○○路36巷4號之住處附近收受被告丙○
    ○交付之手提箱（內含上揭槍、彈），並於3、4天後，發現
    箱內之物係屬槍、彈，仍將槍、彈放置在其位於彰化縣彰化
    市○○路36巷4號住處2樓之置物間內等事實，惟矢口否認有
    何寄藏前開槍、彈之犯意，辯稱：伊於收受被告丙○○交付
    之手提箱時，並不知悉內含槍、彈，迨3、4天好奇打開手提
    箱發現為手槍，立即聯繫被告彭宏文前來取回；並無寄藏之
    主觀犯意；況上開槍、彈是否具有殺傷力，伊並不知情云云
    。惟查：
  (一)被告甲○○於原審審理中稱「˙˙˙我於被警查獲前四、五
    天時有因為好奇而打開箱子來看，我看到形狀而知道是槍枝
    ，當時槍彈都有用襪子包住，但我知道是槍彈˙˙˙」（原
    審卷第65頁）、「（你有沒有好奇打開來看？）後來三、四
    天有打開來看，裡面是用襪子包著槍跟子彈，我就趕快聯絡
    丙○○來拿回去，我就將該箱子放進櫃子裡面」、「（丙○
    ○過幾天來拿？）我在電話裡面告訴他，你的東西趕快拿回
    去，又過了幾天丙○○跟警察一起來拿」、「（問：你為何
    不自己交給警察？）想說讓他自己來拿走就好，而且我不想
    要有事情」、「（問：如果被警察發現怎麼辦？）很擔心，
    因為是犯罪」、「（問：很擔心，為什麼不報警？）因為不
    想惹事情」、「（問：萬一被警察發現？）就覺得很倒楣」
    等語（原審卷第112、113頁），此外上開槍彈，經警在被告
    甲○○住處查獲，可資佐證，足證被告自白與事實相符。
  (二)被告甲○○初應允受寄手提箱，並於受寄3、4天後，即97年
    1月16、17日間好奇發現所寄藏之物為槍、彈後，已明知寄
    放於伊處之手提箱有槍、彈，竟未報警處理，僅打電話請丙
    ○○拿回去，在丙○○未取回以前，迄查獲之97年1月23日
    止，期間已達6、7天之久，仍寄藏於上開住處，足認被告甲
    ○○主觀上仍有暫寄藏於伊住處，等待丙○○取回之意，仍
    無解於寄藏槍、彈犯行之成立。所辯伊無寄藏之故意云云，
    乃卸責之詞，不足採信。被告甲○○寄藏槍、彈之犯行，罪
    證明確，洵堪認定。
六、原審以被告甲○○罪證明確，認被告甲○○所為，係犯槍砲
    彈藥刀械管制條例第7條第4項之未經許可，寄藏制式手槍罪
    及同條例第12條第4項之未經許可，寄藏子彈罪。又被告甲
    ○○自97年1月16、17日起，至97年1月23日經警查獲時止，
    均分別寄藏前開手槍及子彈，屬於繼續犯性質之單純一罪，
    被告甲○○一寄藏行為而同時觸犯槍砲彈藥刀械管制條例第
    7條第4項，及同條例第12條第4項之2罪名，屬想像競合犯，
    依刑法第55條之規定，從一較重之槍砲彈藥刀械管制條例第
    7條第4項之未經許可，寄藏制式手槍罪處斷。並審酌被告甲
    ○○係基於與被告丙○○之友情因素而寄藏，均因一時不察
    而誤蹈法網，且並無刻意傷人或為其他犯罪之用，被告甲○
    ○寄藏之時間甚短，依本案被告甲○○犯罪之具體情狀及行
    為背景觀之，認縱宣告法定最低度之刑，均猶嫌過重，情輕
    法重，於客觀上足以引起社會一般人之同情而顯可憫恕，爰
    各依刑法第59條之規定，酌予減輕其刑。審酌被告甲○○於
    發現受寄藏之槍、彈後，即立即請丙○○取回，因丙○○未
    即時取回，而受累觸犯刑章，參酌其動機、目的、手段，與
    寄藏槍、彈對民眾生命、身體之安全、破壞社會安寧秩序之
    潛在危害程度，寄藏本件槍、彈之時間甚短，然犯後否認犯
    行等一切情狀，量處有期徒刑二年拾月，併科罰金新台幣五
    萬元，並諭知罰金易服勞役之折算標準。扣案之手槍1枝係
    （槍枝管制編號：0000000000號），未經鑑驗試射之子彈55
    顆，均依刑法第38條第1項第1款規定，宣告沒收。至經送驗
    試射而原具殺傷力之口徑9mm之制式子彈27顆，已因擊發而
    僅剩餘彈殼，連同為警於97年1月13日上午7時許，在彰化縣
    彰化市○○路○段與永康街口，查獲之前開彈殼8顆，均失
    其原有子彈之結構及性能，不具殺傷力，已非違禁物，爰均
    不予宣告沒收。經核尚無不合，被告甲○○上訴意旨否認犯
    罪，或謂原審量刑過重，請求撤銷改判從輕量刑，為無理由
    ，應予駁回。
七、據上論斷，應依刑事訴訟法第三百六十八條、三百六十九條
    第一項前段、第三百六十四條、第二百九十九條第一項前段
    、槍砲彈藥刀械管制條例第七條第二項、第十二條第二項、
    刑法第十一條前段、第五十五條、第四十二條第三項、第三
    十八條第一項第一款，判決如主文。
本案經檢察官乙○到庭執行職務。
中    華    民    國    97    年    11    月    13    日
            刑事第四庭    審判長法  官  洪  耀  宗
                                法  官  許  文  碩
                                法  官  蔡 王 金 全
上列正本證明與原本無異。
如不服本判決應於收受送達後十日內向本院提出上訴書狀，其未
敘述上訴之理由者並得於提起上訴後十日內向本院補提理由書 (
均須按他造當事人之人數附繕本)。
                                書記官  金  珍  華
中    華    民    國    97    年    11    月    14    日
附錄本案論罪科刑法條：
槍砲彈藥刀械管制條例第7條
未經許可，製造、販賣或運輸火砲、肩射武器、機關槍、衝鋒槍
、卡柄槍、自動步槍、普通步槍、馬槍、手槍或各類砲彈、炸彈
、爆裂物者，處死刑、無期徒刑或七年以上有期徒刑；處徒刑者
，併科新台幣三千萬元以下罰金。
未經許可，轉讓、出租或出借前項所列槍砲、彈藥者，處無期徒
刑或五年以上有期徒刑，併科新台幣一千萬元以下罰金。
意圖供自己或他人犯罪之用，而犯前二項之罪者，處死刑或無期
徒刑；處徒刑者，併科新台幣五千萬元以下罰金。
未經許可，持有、寄藏或意圖販賣而陳列第一項所列槍砲、彈藥
者，處五年以上有期徒刑，併科新台幣一千萬元以下罰金。
第一項至第三項之未遂犯罰之。
槍砲彈藥刀械管制條例第12條
未經許可，製造、販賣或運輸子彈者，處一年以上七年以下有期
徒刑，併科新台幣五百萬元以下罰金。
未經許可，轉讓、出租或出借子彈者，處六月以上五年以下有期
徒刑，併科新台幣三百萬元以下罰金。
意圖供自己或他人犯罪之用，而犯前二項之罪者，處三年以上十
年以下有期徒刑，併科新台幣七百萬元以下罰金。
未經許可，持有、寄藏或意圖販賣而陳列子彈者，處五年以下有
期徒刑，併科新台幣三百萬元以下罰金。
第一項至第三項之未遂犯罰之。


司法院資訊處製作；財團法人民間司法改革基金會備份。
